---
title: "Estimação da herdabilidade"
author: "Gerardo C. Mamani"
date: ""
output: html_document
---

```{r setup, include=FALSE}
knitr::opts_chunk$set(echo = TRUE)
```

#### Estimação da herdabilidade usando a Covariancia ou a Regressao Progenie Pai (Pag. 183) [GMAB](http://github.com)

Offspring | Sire  
---       | ---
230       | 150 
280       | 200 
250       | 170 
180       | 190

```{r , comment=NA}
pop<-read.table(header=T, text="offspring sire
                                230 150 
                                280 200 
                                250 170 
                                180 190 ")

```
```{r include=FALSE}
pop<-as.data.frame(pop)
```

```{r include=FALSE}
attach(pop)
```

\[Cov_{OP}= \frac{\sum{OP}-\frac{\sum{O}\sum{P}}{N}}{N-1}\]

```{r , comment=NA}
N<-nrow(pop)
N
```

```{r, comment=NA}
sumOP<-sum(offspring*sire)
sumOP
```
```{r, comment=NA}
sumO<-sum(offspring)
sumO
```
```{r, comment=NA}
sumP<-sum(sire)
sumP
```
\[Cov_{OP}=\frac{167200-\frac{940 \times 710}{4}}{4-1}\]

```{r, comment=NA}
covop<- (sumOP-(sumO*sumP/N))/(N-1)
covop
```

\[V_P=\frac{\sum{P^2}-\frac{(\sum{P})^2}{N}}{N-1}\]

```{r, comment=NA}
sum2P<-sum(sire^2)
sum2P
```
```{r, comment=NA}
sumP<-sum(sire)
sumP
```

```{r, comment=NA}
VP<-(sum2P-(sumP^2/N))/(N-1)
VP
```

\[b_{OP}=\frac{Cov_{OP}}{V_P}\]
\[b_{OP}=\frac{116.6667}{491.6667}\]
\[b_{OP}=0.2372882\]

```{r, comment=NA}
bOP<-covop/VP
bOP
```

##### Cálculo da herdabilidade

##### Usando a covariancia (\(cov_{OP}\))

\(Cov_{OP}=\frac{1}{2}V_A \)

\(V_A=2Cov_{OP}\)

\(V_A=2 \times 116.6667 = 233.3334\)

\(V_P=491.6667\)

\(h_2=\frac{V_A}{V_P}=\frac{233.333}{491.6667}=0.4745756\)


##### Usando a regressão (\(b_{OP}\))

\(b_{OP}=\frac{Cov_{OP}}{V_P}\)

\(b_{OP}=\frac{116.6667}{491.6667}=0.2372882\)

\(b_{OP}=\frac{\frac{1}{2}V_A}{V_P}=\frac{1}{2}\frac{V_A}{V_P}=\frac{1}{2}h^2\)

\(h^2=2b_{OP}\)

\(h^2=2\times0.2372882\)

\(h^2=0.474576\)



